最高法院刑事判決　　　　　　　　　　　　　　　九十一年度台上字第二七二七號
　　上訴人　台灣高等法院檢察署檢察官
　　被　告　甲 ○ ○
　　　　　　丙 ○ ○
　　　　　　乙○○○
右上訴人因被告等重傷害案件，不服台灣高等法院中華民國八十九年三月十四日第二
審更審判決（八十八年度上更(一)字第七五七號，起訴案號：台灣桃園地方法院檢察署
八十五年度偵續字第五九號），提起上訴，本院判決如左：
    主  文
上訴駁回。
    理  由
按刑事訴訟法第三百七十七條規定，上訴於第三審法院，非以判決違背法令為理由，
不得為之。是提起第三審上訴，應以原判決違背法令為理由，係屬法定要件。如果上
訴理由狀並未依據卷內訴訟資料，具體指摘原判決不適用何種法則或如何適用不當，
或所指摘原判決違法情事，顯與法律規定得為第三審上訴理由之違法情形，不相適合
時，均應認其上訴為違背法律上之程式，予以駁回。本件原判決以公訴意旨略稱：被
告甲○○、丙○○、乙○○○三人，與辛克文、劉春蓮（已離婚之同居人）均係晉億
國際企業有限公司同事。丙○○與劉春蓮因業績問題，時生爭執。民國八十四年六月
十三日晚上十時許，該公司在桃園縣平鎮市○○街召開直銷展示會，會後，丙○○遭
人毆打，懷疑係辛克文與劉春蓮唆使，乃萌報復之意，教唆甲○○於同年七月十三日
凌晨三時許，偕知情之乙○○○前往同縣中壢市○○路「好望角理容院」門口，由甲
○○向鍾享萬教唆稱：「砍斷辛克文、劉春蓮手腳，代價為新台幣七十萬元，事成該
款由丙○○支付」等語，鍾享萬聞言未應。甲○○、乙○○○復提議搭載鍾享萬前往
指認辛克文、劉春蓮之住處，但鍾享萬不願加害，並於同晚二十三時許，將上情告知
辛克文、劉春蓮等情。因認被告等涉有刑法第二百七十八條第三項教唆使人受重傷未
遂罪嫌。經審理結果，以無積極之證據足資證明被告等犯罪，爰維持第一審諭知無罪
之判決，駁回檢察官在第二審之上訴，已綜合卷內全部訴訟資料，論斷綦詳，從形式
上觀察，並無違背法令之情形存在。按證據之取捨及其證明力之判斷，屬事實審法院
之職權，倘其判斷不違反經驗法則與論理法則，即不容任意指摘為違法，而執為第三
審上訴之合法理由。原判決對於證人鍾享萬之陳述及辛克文、劉春蓮所提之錄音帶暨
其譯文，具有如何之瑕疵致不足採憑；甲○○向鍾享萬所提及「把人故掉」、「人改
天再說」之語，亦有疑竇，仍無從證明起訴書所載之待證事實，已詳敘其取捨論斷之
理由，核無上訴意旨所稱判決不載理由或調查未盡之違誤情形。至錄音帶之內容「時
有中斷」情形，本不足為不利於被告等之證明，如經勘驗，如何足以動搖原判決所為
之論斷，而據為不同之判決，上訴意旨未置一詞予以說明，僅憑空泛之詞，任意指摘
原審未勘驗錄音帶為違法，難謂符合第三審上訴之法定要件。另上訴意旨其餘所稱丙
○○倘未教唆甲○○「做掉」辛克文、劉春蓮，何須拿錢擺平兄弟？何須找辛克文和
解？有無不可告人之事？又何以會感到事態嚴重？而甲○○、乙○○○若非別有所圖
，其於載送鍾享萬前往飯店時，何須繞經辛克文之住處等各節，徒就原審取捨證據及
判斷其證明力職權之適法行使，憑己見漫事指摘，此項懸揣臆測之詞，尤不能執為斷
罪之資料致影響於判決之本旨，殊非第三審上訴之合法理由。上訴意旨指摘之各節，
均與法律規定得為第三審上訴理由之違法情形，不相適合，其上訴違背法律上之程式
，應予駁回。
據上論結，應依刑事訴訟法第三百九十五條前段，判決如主文。
中      華      民      國    九十一    年      五      月     十六     日
                              最高法院刑事第四庭
                                  審判長法官  紀  俊  乾
                                        法官  黃  正  興
                                        法官  劉  介  民
                                        法官  陳  東  誥
                                        法官  黃  一  鑫
      右正本證明與原本無異
                                              書  記  官
中      華      民      國    九十一    年      五      月     二十     日
